臺灣新竹地方法院刑事宣示判決筆錄  100年度審訴字第707號
公  訴  人  臺灣新竹地方法院檢察署檢察官
被      告  李婉甄
指定辯護人  本院公設辯護人林建和
上列被告因違反毒品危害防制條例案件，經臺灣新竹地方法院檢
察署檢察官偵查提起公訴（100 年度毒偵字第1264號）後，聲請
改依協商程序而為判決，本院於中華民國100 年12月30日下午4
時，在本院刑事第十一法庭宣示判決，出席職員如下：
                審判長法  官  劉兆菊
                      書記官  林兆嘉
                      通  譯  邱立杰
法官起立朗讀判決主文、犯罪事實要旨、處罰條文，及告以上訴
限制、期間並提出上訴狀之法院，且諭知記載其內容：
一、主  文：
    李婉甄施用第二級毒品，累犯，處有期徒刑肆月；扣案之第
    二級毒品甲基安非他命壹包（毛重為零點捌公克），沒收
    銷燬之；扣案之玻璃球吸食器壹組及吸管挖勺壹支，均沒收
    之。又施用第一級毒品，累犯，處有期徒刑柒月；扣案之第
    一級毒品海洛因貳包（合計淨重零點肆貳貳公克，驗餘淨重
    零點肆貳壹公克），均沒收銷燬之；扣案之注射針筒壹支，
    沒收之。應執行有期徒刑玖月；扣案之第二級毒品甲基安非
    他命壹包（毛重為零點捌公克）及第一級毒品海洛因（合
    計淨重零點肆貳貳公克，驗餘淨重零點肆貳壹公克），均沒
    收銷燬之；又扣案之玻璃球吸食器壹組、吸管挖勺壹支及注
    射針筒壹支，均沒收之。
二、犯罪事實要旨：
（一）李婉甄前於民國94年間因施用毒品案件，經臺灣臺中地方
      法院以94年度毒聲字第232 號裁定送觀察、勒戒後，因認
      無繼續施用傾向，於94年3 月18日執行完畢釋放出所，並
      由臺灣臺中地方法院檢察署檢察官於94年3 月18日以94年
      度毒偵字第1217號為不起訴處分確定。復於94年間，因施
      用第一、二級毒品案件，經臺灣基隆地方法院於94年10月
      19 日 以以94年度訴字第673 號判決判處有期徒刑6 月、
      3 月，應執行有期徒刑8 月，經提起上訴後復撤回上訴確
      定確定；又於95年間，因施用第一級毒品案件，經同院於
      95年4 月20日以95年度基簡字第355 號判決判處有期徒刑
      6 月確定；上開2 案接續執行，於96年1 月4 日縮短刑期
      假釋出監，所餘刑期付保護管束，迄至96年3 月20日保護
      管束期滿假釋未經撤銷視為執行完畢。又於96年間，因施
      用第一級毒品案件，經同院於96年7 月13日以96年度訴字
      第290 號判決判處有期徒刑7 月，經提起上訴後復撤回上
      訴確定；又於96年間，因施用第二級毒品案件，經同院於
      96 年9月13日以96年度易字第521 號判決判處有期徒刑4
      月確定；上揭2 案復經同院於96年12月26日以96年度聲字
      第814 號裁定合併定應執行有期徒刑10月確定(甲)。又於96
      年間，再因施用第一、二級毒品案件，經同院於96年12月
      25 日 以96年度訴字第890 號判決判處有期徒刑7 月、3
      月確定；又於96年間，因施用第一、二級毒品案件，經同
      院於97年1 月22日以97年度訴字第7 號判處有期徒刑4 月
      、8 月確定；上揭2 案復經同院於97年6 月19日以97年度
      聲字第510 號裁定合併定應執行有期徒刑1 年6 月確定(乙)
      ；上揭(甲)(乙)接續執行，於98年12月30日縮刑期滿執行完畢
      。
（二）詎李婉甄仍不知悔改，於上開觀察、勒戒執行完畢釋放出
      所後5年內，再因施用毒品案件經刑之追訴處罰後，分別
      為下列施用毒品犯行：
  １、復基於施用第二級毒品甲基安非他命之犯意，於100 年7
      月15日某時許，在基隆市○○區○○路167 巷14之2 號住
      處內，以將第二級毒品甲基安非他命置於吸食器內燒烤後
      吸取煙霧之方式，非法施用第二級毒品甲基安非他命1 次
      。
  ２、另基於施用第一級毒品海洛因之犯意，於100 年7 月17
      日晚上某時許，在新竹縣竹東鎮○○路64巷13號內，以將
      第一級毒品海洛因摻水置於注射針筒再注射入體內之方式
      ，非法施用第一級毒品海洛因1次。
（三）李婉甄因另案遭通緝，經警於100年7月18日凌晨2時許，
      在新竹縣竹東鎮○○路64巷13號緝獲，並扣得第一級毒品
      海洛因2包（毛重分別為0.3公克、0.59公克）、第二級毒
      品甲基安非他命1包（毛重0.38公克）、注射針筒1支、玻
      璃球吸食器1組及吸管挖勺1支。復採集尿液送驗後，結果
      呈嗎啡、可待因、安非他命、甲基安非他命陽性反應，始
      悉上情。
（四）案經新竹縣政府警察局竹東分局報告臺灣新竹地方法院檢
      察署檢察官偵查起訴後，經檢察官聲請認罪協商判決，由
      本院合議庭裁定由受命法官獨任改依協商程序而為判決。
三、處罰條文：
    毒品危害防制條例第10條第1項、第2項、第18條第1項前段
    ，刑法第11條、第47條第1項、第51條第5款、第38條第1項
    第2款。
四、沒收及沒收銷燬之諭知：為警所扣得之第一級毒品海洛因2
    包（毛重分別為0.30公克、0.59公克，合計淨重0.422 公克
    ，驗餘淨重0.421 公克，保管字號：100 年度白字第131 號
    ，扣押物品清單見偵查卷第73頁），屬毒品危害防制條例第
    2 條第2 項第1 款所定之第一級毒品，係違禁物，有交通部
    民用航空局航空醫務中心100 年10月12日航藥鑑字第100502
    2 號毒品鑑定書1 份附卷可佐（見偵查卷第75頁）；另經警
    扣得之第二級毒品甲基安非他命1 包（毛重0.38公克，保管
    字號：100 年度安字第149 號，扣押物品清單見本院卷第21
    頁），屬毒品危害防制條例第2 條第2 項第2 款所定之第二
    級毒品，亦係違禁物，與上開扣得之第一級毒品海洛因均應
    依毒品危害防制條例第18條第1 項前段規定，諭知沒收銷燬
    之。又另扣得之注射針筒1 支、玻璃球吸食器1 組及吸管挖
    勺1 支（保管字號：100 年度院保字第726 號，扣押物品清
    單見本院卷第19頁），則係被告李婉甄所有且供其施用第一
    級、第二級毒品所用之物，業據被告李婉甄供承在卷（見本
    院卷第27頁背面），分別爰依刑法第38條第1 項第2 款規定
    ，宣告沒收之。
五、協商判決除有刑事訴訟法第455 條之4 第1 項第1 款於本訊
    問程序終結前，被告撤銷協商合意或檢察官撤回協商聲請者
    ；第2 款被告協商之意思非出於自由意志者；第4 款被告所
    犯之罪非第455 條之2 第1 項所定得以協商判決者；第6 款
    被告有其他較重之裁判上一罪之犯罪事實者；第7 款法院認
    應諭知免刑或免訴、不受理者情形之一，及違反同條第2 項
    「法院應於協商合意範圍內為判決；法院為協商判決所科之
    刑，以宣告緩刑或2 年以下有期徒刑、拘役或罰金為限」之
    規定者外，檢察官與被告均不得上訴。
六、如有前項得上訴之情形，得自收受宣示判決筆錄送達之日起
    10日內，向本院提出上訴書狀，上訴於第二審法院。
本案經檢察官洪期榮到庭執行職務。
中    華    民    國   100    年    12    月    30    日
                  刑事第九庭    書  記  官  林兆嘉
                                審判長法官  劉兆菊
以上筆錄正本係照原本作成。
中    華    民    國   100    年    12    月    30    日
                                書  記  官  林兆嘉
附錄本案論罪科刑法條：
毒品危害防制條例第10條
施用第一級毒品者，處6月以上5年以下有期徒刑。
施用第二級毒品者，處3年以下有期徒刑。